---
title: "Lab1, Parte 4: Correlações"
author: "Alice Fernandes Silva"
theme: sandstone
output:
  html_document:
    df_print: paged
    toc: yes
    toc_float: yes
  html_notebook:
    toc: yes
    toc_float: yes
---

```{r echo=FALSE, message=FALSE, warning=FALSE}
library(tidyverse)
library(ggbeeswarm)
source(here::here("code/lib.R"))
theme_set(theme_bw())
options(scipen = 999)
```
Desde o uso das novas tecnologias nas eleições americanas de 2008, o Twitter tem se tornado uma plataforma para as atividades políticas, criando um canal para a interação entre políticos e eleitores. A comunicação política com o uso de mídia social é parte das atividades congressistas nos dias atuais. Além disto, o Twitter se constitui como importante meio para o ganho de popularidade com fins eleitorais.

O cenário político brasileiro não é diferente e a cada dia nossos parlamentares estão mais ativos nas redes sociais.

Utilizando os dados dos parlamentares da câmara, do partido PSL e os que possuem um perfil no twitter, é possível analisar a correlação entre algumas variáveis através de visualizações e transformações.

```{r read}
atividade = read_projectdata() %>% 
 filter(casa == "câmara") %>%
  filter(partido == "PSL") %>%
  filter(twitter != "NA")
glimpse(atividade)
```

#Qual a correlação entre engajamento total próprio e engajamento total de retweets dos deputados do PSL?

```{r}
atividade %>% 
  ggplot(mapping = aes(x = atividade$engaj_total_proprio, y = atividade$engaj_total_retweet))+
  geom_point()
```

Vemos pela visualização acima que há uma concentração de deputados que possuem pouco engajamento total proprio e  pouco engajamento total de retweet, com essa escala fica dificl de analisar se uma variável influencia na outra.
Transformando os dois eixo em escala de log, temos a seguinte visualização: 

```{r}
atividade %>% 
  ggplot(mapping = aes(x = atividade$engaj_total_proprio, y = atividade$engaj_total_retweet))+
  scale_x_log10() +
  scale_y_log10() +
  geom_point()
```

É possível perceber que existe uma relação linear entre as duas variáveis em questão, porém essa correlação é fraca e positiva. Existem vários pontos extremos na realação entre essas variávies, por exemplo, tem um ponto que o valor do engajamento próprio é mais ou menos 55.000, mas o engajamento total de retweets é 100, assim como, existem pontos quem o engajamento total de próprio é aproximadamente 10000 e o engajamento total de retweet é 1000000.

```{r}
atividade %>% 
  summarise(correlacao = cor(engaj_total_proprio, engaj_total_retweet, method = "pearson"))
```

#Qual a correlação entre seguidores e engajamento máximo dos deputados do PSL?

```{r}
atividade_ = atividade %>% 
  filter(seguidores != "NA")

glimpse(atividade_)

```

```{r}
atividade_ %>% 
  ggplot(mapping = aes(x = seguidores, y = engaj_max))+
  geom_point()
```

Na visualização acima é notável que há uma concentração de deputados que possuem poucos seguidores e muito engajamento máximo, além disso, existem alguns pontos extremos.
Transformando os dois eixo em escala de log, temos a seguinte visualização: 

```{r}
atividade_ %>% 
  ggplot(mapping = aes(x = seguidores, y = engaj_max))+
  geom_point()+
  scale_x_log10()+
  scale_y_log10()
```

Com a transformação realizada, temos que, existe uma relação linear entre as duas variáveis em questão, porém essa correlação é fraca e positiva. Existem pontos extremos na relação entre essas variáveis em que o número de seguiodres é baixo, porém o engajamento maximo é muito alto. Vale salientar que a maioria dos pontos possuem engajamento maximo maior que 10000.


```{r}
atividade_ %>% 
  summarise(correlacao = cor(seguidores, engaj_max, method = "pearson"))
```